---
title: "Sentiment"
author: "Milan Straka"
date: "6 decembra 2017"
output: html_document
---

```{r setup, include=FALSE}
knitr::opts_chunk$set(echo = TRUE)
```

## Analýza pocitu


Zdroj je kniha Tidy textmining with R <http://tidytextmining.com/sentiment.html>.

Lexikón so slovami a ich sentimentami


```{r sentiments}
library(tidytext)
sentiments
```


Slovník sentimentov

```{r sentiments_afinn}
get_sentiments("afinn")
```


Nacítame si novely Jane Austenr


```{r message=F}
library(janeaustenr,quietly = T)
library(dplyr,quietly = T)
library(stringr, quietly = T)
```
```{r}

tidy_books <- austen_books() %>%
  group_by(book) %>%
  mutate(linenumber = row_number(),
         chapter = cumsum(str_detect(text, regex("^chapter [\\divxlc]", 
                                                 ignore_case = TRUE)))) %>%
  ungroup() %>%
  unnest_tokens(word, text)
```


## Analýza sentimentov radosti


Prienik slov v knihe Emma a slov ktoré predstavujú radost


```{r pressure}
nrcjoy <- get_sentiments("nrc") %>% 
  filter(sentiment == "joy")

tidy_books %>%
  filter(book == "Emma") %>%
  inner_join(nrcjoy) %>%
  count(word, sort = TRUE)
```


Spojíme slová v knihe s so slovníkom sentimentov a knihu rozdelíme na casti po 80 riadkoch a vypocítame sentiment


```{r janeaust_sent}
library(tidyr)

janeaustensentiment <- tidy_books %>%
  inner_join(get_sentiments("bing")) %>%
  count(book, index = linenumber %/% 80, sentiment) %>%
  spread(sentiment, n, fill = 0) %>%
  mutate(sentiment = positive - negative)
```


Vizualizácia sentimentu v knihách


```{r,fig.width=10}
suppressWarnings(library(ggplot2))

ggplot(janeaustensentiment, aes(index, sentiment, fill = book)) +
  geom_col(show.legend = FALSE) +
  facet_wrap(~book, ncol = 2, scales = "free_x")
```

